# 请教陈版主股改基准日之后股份有限公司成立之前增资问题

提问人：germany123 时间：2021-06-09 23:25:04
陈老师好，现在有一个股改阶段的问题向您请教。
目前我们正在做一个创业板IPO，现在是股改阶段，股改基准日定的是 2021 年 4 月 30 日，股改审计还在进行中，创立大会预计 8 月份才能召开。
一般是在股改基准日和创立大会之间是不允许增资的，否则公司的净资产会发生变化。但是目前公司想让一个战略投资者想现在（ 6 月底前）就想进来，因为着急用战略投资者的投资款，但是根据上面的规定，公司目前不会让他们成为公司股东，所以投资款以保证金的形式进来，借：银行存款 贷：其他应付款。等股份公司成立后，再将其他应付款转为实收资本。
我现在的疑问是，如果股份公司成立后到时直接去做工商变更，增加股东可以吗？还是说这本质上是债转股，需要按照债转股的方式来新增股东？
辛苦陈老师！

回答人：chenyiwei
这本质上是债转股，需要按照债转股的方式来新增股东。新增股东的程序应在变更为股份公司后实施。基于公平考虑，建议目前先签订借款协议，通过委托贷款方式引入该战略投资者的资金，后续条件成熟时将该项委托贷款转股。